臺灣臺北地方法院民事裁定　　　　　　 100年度訴字第3794號
原　　　告　施登福
上列原告與被告臺北市中正區兒童交通博物館附近更新地區○○
路二、三期整宅都市更新會間請求確認更新大會決議等自始無效
事件，本院裁定如下：
    主  文
原告應於本裁定送達後五日內，補正如附表所列事項，逾期即駁
回其訴。
    理  由
一、按起訴應繳納裁判費，此為起訴應具備之訴訟要件。又原告
    之訴，起訴不合程式或不備其他要件者，法院應以裁定駁回
    ，但其情形可以補正者，審判長應定期間先命補正，民事訴
    訟法第249條第1項第6款定有明文。
二、查本件原告起訴請求確認更新大會決議自始無效事件，原告
    起訴未據繳納裁判費，雖經本院於民國100年8月31日裁定命
    原告於該裁定送達時起5日內查報訴訟標的價額，並依民事
    訴訟法第77條之13所定費率，按該訴訟標的價額補繳裁判費
    ，若未查報訴訟標的價額，則應依民事訴訟法第77條之12之
    規定，繳納裁判費新臺幣（下同）17,335元。該裁定並已於
    100年9月6日送達原告，有送達回證在卷可稽，惟原告逾期
    未查報訴訟標的價額，僅繳納裁判費3,000元。然因原告請
    確認更新大會決議無效，涉及都市更新會所有會員之權益，
    既非對於親屬關係及身分上之權利有所主張，核屬因財產涉
    訟，而其標的價額不能按金錢估圍，又不能依其他受益之情
    形而為核定，依依民事訴訟法第77條之12之規定，本件訴訟
    標的價額應核定為1,650,000元，原告應繳裁判費17,335元
    ，扣除原告前已繳納之裁判費3,000元，尚應補繳14,335元
    。茲限原告於收受本裁定後五日內補繳如附表編號一所列金
    額，逾期未補正，即駁回原告之訴。
三、另原告於起訴狀雖列張素碧為被告之法定代理人，但並未提
    出相關證明文件，究竟被告是否已由其法定代理人合法代理
    亦有不明，請併予補正如附表編號二所示事項；並提出附表
    編號三所列之準備言詞辯論書狀。
四、爰裁定如主文。
中    華    民    國    100    年    9    月    19    日
                  民事第二庭    法  官  陳慧萍
以上正本係照原本作成。
如不服本裁定關於核定訴訟標的價額部分，應於送達後10日內向
本院提出抗告狀，並繳納抗告費新臺幣1,000元；其餘關於命補
繳裁判費部分，不得抗告。
中    華    民    國    100    年    9    月    19    日
                                書記官   黃靖雅
附表：
一、補繳裁判費新臺幣壹萬肆仟佰拾伍元。
二、被告臺北市中正區兒童交通博物館附近更新地區○○路二、
    三期整宅都市更新會最新經主管機關核備通過之證明文件、
    其法定代理人為張素碧之證明文件，及被告臺北市中正區兒
    童交通博物館附近更新地區○○路二、三期整宅都市更新會
    法定代理人張素碧最新戶籍謄本（記事欄勿省略）。
三、原告準備言詞辯論之書狀，應記載下列各款事項（其記載方
    式請以條列方式分段記載。如有委任訴訟代理人而未記載於
    訴狀者，請載明訴訟代理人之姓名及住址，並提出委任狀。
    所提書狀及書證以繕本或影本直接通知對造時，宜自行保留
    回證，俾利對造就曾否受領前項書狀繕本或影本有爭議時之
    釋明。）：
  (一)請求所依據之事實及理由。
  (二)證明應證事實所用之證據。如有多數證據者，應全部記載之
    。（關於事實，應分別記載應受判決事項聲明有理由之事實
    。應證事實如有多數證據，應全部記載。如係人證，應載明
    證人之姓名、住址、電話號碼、訊問事項及與應證事實之關
    係；如係書證，除已提出得引用者外，應先提出影本，原本
    俟開庭時提出），並應記載法律關係及法律見解（實務上或
    學說上）、提供相關資料，以利爭點之整理。